臺灣高等法院民事裁定
111年度家聲抗字第29號
抗  告  人  Ａ０１  

            Ａ０２  

上列抗告人因與相對人Ａ０３間聲請法官迴避事件，對於中華民國1
11年1月21日臺灣士林地方法院110年度家聲字第70號裁定提起抗
告，本院裁定如下：
    主  文
抗告駁回。
抗告程序費用由抗告人負擔。
    理  由
一、本件抗告意旨略以：伊認為本案訴訟之承審法官先前審理士
    林地院109年度家護字第551號通常保護令事件（下稱通常保
    護令事件）及109年度家親聲字第8號民事聲請變更扶養費事
    件（下稱變更扶養費事件），均有偏袒訴外人甲○○等情，又
    承審法官亦有怠惰職守之行為審理其他刑事附帶民事案件，
    有違法官法第95條第2款，足認本件承審法官於執行職務有
    偏頗之虞及辦案能力之缺乏已難符合社會期待，並對伊具有
    成見而影響伊之審級利益，是原裁定駁回伊法官迴避之聲請
    應有違誤，爰依法提起抗告，請求廢棄原裁定等語。
二、按法官有民事訴訟法第32條所定之情形而不自行迴避，或有
    第32條所定以外之情形，足認其執行職務有偏頗之虞者，當
    事人得聲請法官迴避，同法第33條第1項第1款、第2款定有
    明文。又所謂足認法官執行職務有偏頗之虞之情形，應係以
    法官對於訴訟標的有特別利害關係，或與當事人之一造有密
    切之交誼或嫌怨，或基於其他情形，客觀上足疑其為不公平
    之審判者，為其原因事實，若僅憑當事人之主觀臆測，或認
    法官就當事人聲明之證據不為調查，或容納一方當事人調查
    證據之聲請，或認法官指揮訴訟欠當，或進行訴訟遲緩，則
    不得謂其有偏頗之虞，得對之聲請迴避（最高法院27年抗字
    第304號、29年抗字第56號及69年台抗字第457號判例、79年
    度台抗字第90號裁定意旨參照）。又上開迴避之原因，依同
    法第34條第1項、第2項及第284條規定，應提出能即時調查
    之證據釋明之。
三、經查：
　㈠本件抗告人聲請本案訴訟之承審法官迴避，其理由乃係指摘
    承審法官先前承辦審理抗告人之通常保護令事件時，認定甲
    ○○威脅兩造所生之未成年子女上學之權利、與其父親共同辱
    罵未成年子女之言論等精神虐待與家庭暴力行為，未逾越保
    護教養子女為目的而為之管教權（見本院卷第17頁至18頁、
    45頁至47頁）；於變更扶養費事件中，將信用貸款錯誤認定
    為房貸，並以抗告人之財產無重大變化，尚有相當之財產足
    供自身生活花費，而無情事變更等情（見本院卷第73頁至85
    頁、171頁至177頁、203頁至211頁、235頁至243頁、275頁
    至283頁），有明顯偏袒甲○○之行為，然抗告人之陳述屬上
    開各事件之攻擊防禦方法，業經該案裁定敘明理由而為准駁
    ，核無任何事證可認承審法官於本件有執行職務偏頗情事，
    自不得單以抗告人主觀之法律評價見解與承審法官不同，即
    認承審法官有執行職務偏頗情事。又抗告人提出承審法官審
    理其他刑事附帶民事案件怠忽職守，偏袒該其他案件之被告
    ，並藉用「調卷」之方式拖延審理案件云云（見本院卷第19
    頁至20頁、72頁至73頁、211頁至215頁、243頁至247頁、28
    3頁至287頁），惟該其他案件與本案並無任何關聯，亦無法
    以此認定承審法官於本案在客觀上有何不公平審判之情事。
    是抗告人未有任何釋明，僅憑臆測空泛指摘承審法官指揮訴
    訟欠當、執行職務有偏頗之虞，聲請法官迴避為不可採。
　㈡抗告人既無釋明本案訴訟之承審法官對於該訴訟標的有何特
    別利害關係，或與當事人之一造有何密切之交誼或嫌怨，或
    基於其他情形客觀上足疑承審法官進行審理程序時有何不公
    平情事，揆諸首揭說明，其以個人主觀法律見解及臆測，認
    本件之承審法官指揮訴訟欠當，指摘承審法官執行職務有偏
    頗之虞而聲請法官迴避，核與民事訴訟法第33條、第34條規
    定之要件不合，原裁定據以駁回抗告人之聲請，並無不當。
    抗告意旨指摘原裁定不當，聲明廢棄，為無理由，應予駁回
    。
四、據上論結，本件聲請為無理由，爰裁定如主文。
中　　華　　民　　國　　111 　年　　7 　　月　　29　　日
　　　　          家事法庭
                      審判長法  官  張靜女
                            法  官  葉珊谷
                            法  官  朱漢寶
正本係照原本作成。
本裁定除以適用法規顯有錯誤為理由外，不得再抗告。如提起再
抗告，應於收受送達後10日內委任律師為代理人向本院提出再抗
告狀。並繳納再抗告費新臺幣１千元。
中　　華　　民　　國　　111 　年　　8 　　月　　3 　　日
　　　　　　　　　　　　　  書記官  鄭兆璋